臺灣新竹地方法院刑事判決　　　　　　　　　　　　　八十九年度訴字第四八號
　　公　訴　人　臺灣新竹地方法院檢察署檢察官
　　被　　　告　庚○○
　　選任辯護人　楊隆源律師
　　被　　　告　丙○○
　　右　一　人
　　指定辯護人　本院公設辯護人　林銘宏
右列被告因違反毒品危害防制條例等案件，經檢察官提起公訴（八十九年度偵字第二
七五三、三二八四號），本院判決如左：
    主  文
庚○○共同連續意圖營利供給賭博場所，處有期徒刑捌月，扣案帳冊伍本，沒收。
庚○○被訴販賣第二級毒品及收受贓物部分，均無罪。
丙○○無罪。
    事  實
一、庚○○前曾因殺人案件，經最高法院於民國八十一年四月二十四日判決駁回，處
    有期徒刑十三年，褫奪公權八年確定，又因違反懲治盜匪條例案件，經最高法院
    於八十二年三月三十一日判決駁回，處有期徒刑十年確定，二案經定執行刑為十
    九年十月確定，指揮書執行完畢日期為一００年七月六日，於八十九年二月三日
    假釋出獄，在假釋期間仍不知悔改（現撤銷假釋，執行殘刑中），與不詳姓名、
    年籍之王姓及蔡姓之成年男子共三人，出資共計新台幣（下同）四十五萬元後，
    共同基於意圖營利之概括犯意聯絡，自八十九年三月一日（起訴書記載為同年四
    月初某日）起，至四月底止，提供其所租住位在新竹市○○路六十八號之居處及
    賭具麻將，聚集不特定之多數人至前開處所賭博財物，約定每局每人支付一千元
    予其等三人，賭場所得扣除開銷後，依出資及勞務比例分配利益，並以此牟利，
    嗣於五月十五日二十二時三十分許，為警在前開新竹市○○路六十八號住處查獲
    ，並扣得其所有記載賭博資料之帳冊五本。
二、案經新竹市警察局第二分局報請臺灣新竹地方法院檢察署檢察官偵查起訴。
    理  由
壹 、有罪部分
一、訊據被告庚○○坦承提供上開處所，與王姓、蔡姓友人共同經營賭場，供不特定
    人士前往賭博，並從中抽頭圖利之犯行，並有扣得記載參與賭博之人輸贏之帳冊
    五本可資佐證，被告自白核與事實相符，被告意圖營利提供場所及聚眾賭博之犯
    罪事証明確，犯行堪以認定。至被告雖先後多次供述共同經營賭博之人及出資均
    有稍許差異，然對參與賭博之犯行供述均一致，故其陳述間稍小有差異，並不影
    響本院前開認定，至其經營之期間，參以被告供稱之租用前開處所之時間及前開
    帳冊內之記載，被告經營之時間當非如其後所供稱之自八十九年四月初起，應係
    其於原警訊及偵查中供稱之自八十九年三月初起經營堪以認定。
二、核被告庚○○所為係犯刑法第二百六十八條前段之意圖營利供給賭博場所罪及同
    條後段之意圖營利聚眾賭博罪。被告與不詳姓名之王、蔡姓之成年人間有犯意連
    絡，行為分擔，係屬共同正犯。被告前開所為二賭博罪之數犯行，係時間緊接，
    所犯罪名基本構成要件相同，顯係出於概括犯意反覆為之，為連續犯，應依刑法
    第五十六條規定論以一罪並加重其刑。被告所犯上開二賭博罪間，有方法結果之
    牽連關係，應依刑法第五十五條從重之連續意圖營利供給賭博場所罪處斷。爰審
    酌被告於假釋期間仍不知謹慎，竟開設賭場營利，對社會風氣造成不良之影響，
    及其犯罪時間，所得之利益，並犯後態度等一切情狀，量處如主文所示之刑，以
    示懲戒。扣案之帳冊五本係被告所有，並供犯罪所用之物，業據其供述在卷，應
    依法宣告沒收。
貳、無罪部分
一、公訴意旨略以：被告庚○○於不詳時地，自不詳人士處收受林怡君所有之身分證
    、駕照各一張，及黃婉如所有之身分證一張，將之藏匿於新竹市○○路六十八號
    住處之天花板內，又明知安非他命為毒品危害防制條例第二條第二項第二款之毒
    品，竟基於意圖營利之概括犯意，分別於八十九年五月九日晚上八、九時許、十
    三日晚上九時許，在新竹市建功國小前、五月十五日晚上八時許，在新竹市○○
    街「長青汽車賓館」前，以六千元不等之價格，販賣第二級毒品安非他命給不知
    姓名之人，而被告庚○○為免親自將毒品交付買主有遭致逮捕之危險，遂囑託知
    情之被告丙○○出面為其交貨，被告丙○○因積欠被告庚○○債務未還，在被告
    庚○○之要求下，明知其矚為交付之物品為安非他命，仍基於幫助販賣之故意，
    分別於八十九年五月九日晚上八、九時許、十三日晚上九時許，在新竹市建功國
    小前、五月十五日晚上八時許，在新竹市○○街「長青汽車賓館」前，依被告庚○○之指示，分別將一小包（不知重量）第二級毒品安非他命交付給向被告庚○○購買安非他命而不知姓名之買主，第二次並依被告庚○○之指示，向該不知姓
    名之男子收取六千元之貨款，隨後即交給被告庚○○，嗣於同年五月十五日二十
    二時三十分許，被告丙○○依照被告庚○○之指示前往新竹市○○街「長青汽車
    賓館」前準備交付安非他命給不知姓名之買主時，為警當場逮捕，且扣得安非他
    命五十一點九三公克，並循線至新竹市○○路六十八號住處查獲被告庚○○，及
    扣得安非他命二四０．七九公克及身份證、駕照等物，因認被告庚○○前開所為
    涉有毒品危害防制條例第四條第二項之販賣第二級毒品罪及刑法第三百四十九條
    之收受贓物罪，被告丙○○所為涉有毒品危害防制條例第四條第二項之幫助販賣
    第二級毒品罪云云。
二、按犯罪事實應依證據認定之，無證據不得推定其犯罪事實；又不能證明被告犯罪
    者，應諭知無罪之判決，刑事訴訟法第一百五十四條、第三百零一條第一項分別
    定有明文。又犯罪事實之認定，應憑真實之證據，倘證據是否真實尚欠明確，自
    難以擬制推測之方法，為其判斷之基礎；而認定犯罪事實之證據係指足以認定被
    告確有犯罪行為之積極證據而言，該項證據自須適合於被告犯罪事實之認定，始
    得採為斷罪資料（最高法院五十三年臺上字第六五六號、二十九年上字第三一０
    五號判例參照），且刑事訴訟上證明之資料，無論其為直接或間接證據，均須達
    於通常一般之人均不致有所懷疑，而得確信其為真實之程度，始得據為有罪之認
    定，若其關於被告是否犯罪之證明未能達此程度，而有合理懷疑之存在，致使無
    從形成有罪之確信，根據「罪證有疑，利於被告」之證據法則，即不得遽為不利
    被告之認定（參最高法院七十六年度臺上字第四九八六號判例）。復按，被告之
    自白，不得作為有罪判決之唯一證據，仍應調查其他必要之證據，以查其是否與
    事實相符，刑事訴訟法第一百五十六條第二項定有明文，而刑事訴訟法第一百五
    十六條第二項規定，被告雖經自白，仍應調查其他必要之證據，以查其是否與事
    實相符，立法目的乃欲以補強證據擔保自白之真實性；亦即以補強證據之存在，
    藉之限制自白在證據上之價值。所謂補強證據，則指除該自白本身外，其他足資
    以證明自白之犯罪事實確具有相當程度真實性之證據而言。雖其所補強者，非以
    事實之全部為必要，但亦須因補強證據與自白之相互利用，而足使犯罪事實獲得
    確信者，始足當之（最高法院七十四年臺覆字第十號判例可資參照），又共同被
    告所為不利於己之供述，固得採為其他被告之証據，惟此項不利之供述，須無其
    他瑕疵可指，且就其他方面調查又與事實相符者，始得採為其他共同被告犯罪事
    實之認定（最高法院四十六年台上字第四一九號判例參照）。
三、公訴人認被告庚○○涉有前開犯行係以同案被告丙○○於警訊及第一次偵查中之
    指述、乙○○之証述及在被告租住處查獲之毒品、身分証、駕照及贓證物品認領
    保管收據，且被害人身分証等物失竊之時間為五月份，被告當時仍常在該處出入
    ，並被告無法說明該物品為何人所有等為據，認被告丙○○涉有前開犯行，係以
    其於警訊及第一次偵查中之供述、扣案之物品、交付地點係在路邊及同案被告庚○○否認給予伊販賣利益等為據。訊據被告庚○○堅決否認收受查獲之身份證及
    駕照等贓物及販賣第二級毒品安非他命之犯行，辯稱：查獲安非他命及身分証等
    物之處所並非係其租住處，該處係不詳姓名綽號「國霖」之人所租用，且其原在
    租住地點經營賭場，出入份子複雜，包括訴外人丁○○等多人均有鑰匙，扣案安
    非他命應係訴外人丁○○所有，係駱某販賣安非他命，且查獲之身分証等物係在
    天花板連同毒品共同搜出，亦非其所收受之贓物，同案被告丙○○可能係與警員
    有條件交換，且為逃避個人刑責，故供稱幫伊販賣毒品，其指述不可採信，且警
    員搜索時未出具搜索票，其搜索並不合法等語。被告丙○○亦堅決否認涉有前開
    犯行，辯稱當日係向訴外人丁○○購買毒品後，與駱某之小弟約在查獲處所交付
    ，即為警查獲，並非幫同被告庚○○販賣安非他命，前亦未曾幫助被告庚○○販
    賣毒品，於警訊及偵查中之供述不實等語。
四、被告庚○○、丙○○被訴販賣第二級毒品部分
經查：
（一）被告丙○○於警訊及偵查中之供述前後不一，且有瑕疵，其自白尚難認為與事
      實相符，且不足為不利於同案被告庚○○之証明，理由敘述如下：
（１）被告丙○○係於八十九年五月十五日二十二時三十分許，在新竹市○○街長青
      汽車賓館前為警查獲與不詳姓名之人交易毒品，而於同年月十六日凌晨一時三
      十五分許，其於第一次警訊中供稱：為警於八十九年五月十五日二十二時三十
      分許在新竹市○○街長青汽車賓館門口對面查獲，當時係與一名男子交易毒品
      為警當場查獲，扣案安非他命三包重五十五公克係由伊轉賣給不知姓名男子，
      交易方式為一不知名男子打「金哥」庚○○0000000000號行動電話
      聯絡交易毒品數量、金額後，被告庚○○將毒品交予伊並稱在竹市長青汽車賓
      館交易並收回販毒的錢四萬八千元，辦完事（交易）完後要把錢馬上拿回給他
      ，譚某係於八十九年五月十五日二十時三十分許打其行動電話叫伊至其住處，
      將該三包安非他命交給她，並指示搭計程車前往指定地點前交，每次幫其交易
      都從中偷拿一些吸用，還會得到車資，在庚○○居處取得安非他命之情形係由
      庚○○拿一大包外面用報紙包著，裡面有很多包（約十幾包）用分裝袋包著，
      每包重約二十公克，他拿了三包交付予伊後，裡面還有八、九包，重約一百多
      公克，自八十九年五月九日起，共幫庚○○交易販賣安非他命三次，每次交易
      毒品約半兩（十六公克），價格為一萬二千元左右等語，於八十九年五月十六
      日十三時十五分許之第三次警訊筆錄中另供稱：三次交易毒品處所都是在竹市
      建功國小大門及對面眷村附近，販賣對象均由庚○○指定，查獲安非他命係庚○○於八十九年五月五日左右南下高雄購得等語，於八十九年五月十六日二十
      時許之偵訊中則供稱：第一次是八十九年五月九日晚上八、九點，在竹市建功
      國小，該次庚○○晚上八點多打其行動電000000000，講了約十分鐘
      ，要其出門小心，怕出事被警察抓，一天打好幾通，該次在其住處拿毒品，拿
      了半兩，收六千元，再轉交給庚○○，好處為自己偷一點，第二次為八十九年
      五月十三日晚上九點多，他打電話到家裡，電話為0000000，拿了半兩
      ，送到竹市建功國小，第三次為五月十五日晚上八點多，打行動電話，新號碼
      ，電話卡為被告庚○○給的，在其住處拿了四兩半已分裝好六包半，送至竹市
      ○○街長青汽車賓館，交付時用盒子裝，交給一個人後已跑掉，毒品丟在路旁
      ，未收到錢，以他行動電0000000000號連絡，八十九年五月十五日
      晚上八、九點到庚○○住處，一下子就走了等語，然八十九年八月八日九時四
      十分許之偵訊中，先改稱不知被告庚○○是否居住於查獲處所，但見其常在該
      處出入，且該處尚有一當兵的人居住，未幫被告庚○○販賣毒品，僅有被查獲
      該次，前所供述係因被嚇到亂講的，五月十五日庚○○以行動電話叫伊買垃圾
      袋，過去時為晚上七時多，要伊拿一鋁鉑裝飲料到長青賓館，打開後有放一些
      東西在裡面，但已密封好，沒有說要向對方收錢，係搭計程車至該處，後即被
      查獲，前供述幫被告庚○○販賣後偷一點係編造的，在建功國小賣給人亦是自
      己編的，伊向庚○○借錢等語，之後於本檢察官訊問是否願意講實情時，則又
      供稱「好的，共有幫他販賣三次，前二次的時間我不太記得了，第一次是五月
      九日，三次都不一樣的人，第二次忘記了，五月十五日是最後一次。第二次是
      五月十三日，第一次在建功國小附近，這三次交毒品都不一樣，我都不認識。
      我幫他收一次錢，是第二次收六千元。六千元是裝一包，直接交給我，我就放
      皮包，六千元我收下後並且把那個人帶回庚○○住處與他聊天，我六千元也交
      給他，第一次是庚○○先收了，最後一次也沒有叫我幫他收錢。我向他借二萬
      元，一下子沒有辦法還他所以幫他拿東西。」等語，被告丙○○原供稱幫忙販
      賣三次，後否認，再承認一次，後又承認三次，於本院則否認曾幫忙販賣，故
      其歷次所述是否幫忙販賣均不相同，而其供稱之有無收款，先供稱查獲當日要
      代收四萬多元，後稱無交待要收款，另供稱有收一次六千元，又稱並未曾收款
      ，數度所供亦均不同，且毒品之價格究係半兩六千元或一萬二千元，依所述之
      內容，亦均不相同，顯然其先後供述互相矛盾。
（２）且自被告丙○○前開供述中所稱之交易之時間，經查通聯記錄，被告庚○○與
      丙○○之行動電號中並無於所述販賣時間連絡之記錄（八十九年五月九日晚上
      八、九點，同年月十三日晚上九時許及同年月十五日晚上八時許），且被告丙○○多次供述相同之部分為，聯絡伊取毒品之行動電話號碼為0000000
      000號，且經查0000000000號電話為訴外人劉邦漢所申請，帳單
      寄至桃園縣龍潭鄉，係自八十九年三月十三日使用至同年五月十九日，並非被
      告庚○○所有，被告庚○○所有之電話為0000000000號，故被告丙○○供稱被告庚○○之行動電話號碼與販賣安非他命者之行動電話顯有不符之
      處，至所稱之0000000000號為鮑祥龍所申用，帳單寄桃園縣龍潭鄉
      ，係自八十九年五月十三日使用至同年六月十四日，有遠傳電信股份有限公司
      函在卷可稽，且前開二支電話自五月一日起至五月十六日止，均有通話記錄，
      發受話地點並未在被告住處，且於被告經查獲後，仍有通話情形，有通聯紀錄
      在卷可稽，至被告庚○○所有之臺灣大哥大股份有限公司，門號000000
      0000號，其發話處所均與前開二支電話不同，又與被告丙○○間亦無於公
      訴人所述之交易時間內有通話之記錄，有該公司通聯記錄在卷可稽，至被告丙○○所有之和信電訊股份有限公司，門號000000000號電話，亦未與
      被告庚○○間有連絡之情形，反與被告庚○○指稱之訴外人丁○○所有之00
      00000000號有多次連絡之記錄，有通聯記錄在卷可稽，另被告丙○○
      供稱之000000000及0000000電話均分別登記在黃明新及李志
      營名下，有中華電信北區分公司新竹營運處通聯紀錄在卷可稽，亦與被告丙○○供述電話連絡之情形有異，且依向和訊公司調閱之資料顯示，被告丙○○所
      有之000000000號電話於八十九年五月九日確實有與0000000
      000號有聯絡，但未與被告庚○○所有之0000000000號有聯絡，
      此與被告丙○○於偵訊時供稱八十九年五月九日被告庚○○00000000
      0號行動電話與其通話約十分鐘之詞亦顯係不符，故被告丙○○之供述顯有不
      實。
（３）又一般毒販會利用他人送貨，顯即不願知悉係何人出售，被告丙○○又豈可能
      如其於偵查中供稱之曾攜同購毒者至被告庚○○住處與被告譚某聊天？被告丙○○前開供述有顯與常情不符，然與其嗣後供稱之當時係臨時編造之詞相符。
（４）另公訴人認被告丙○○陳稱被捕後，被告庚○○即寫信恐嚇之部分，被告庚○○自查獲後至被告淑貞到庭應訊時，均係在押中，故其文書出入均於看守所中
      有記錄，依所調閱之資料，並未見被告有前開恐嚇書信之交付，有看守所之記
      錄在卷可稽，且被告丙○○亦未提出前開恐嚇信函，故此部分之供述亦顯有不
      實之處，被告丙○○曾遭被告庚○○恐嚇之詞，實無法証明，亦無法以此推認
      被告庚○○有販賣之行為甚明。
（５）且新竹市○○路六十八號與新竹市建功國小相距甚近，二處相距不到一百公尺
      ，在查獲處所即可目視建功國小，以如此相近之距離，實難如被告丙○○原於
      偵查中供稱之代被告庚○○送毒品，且衡情亦不可能選擇與住處如此相近之處
      交易毒品，以增加風險，更不可能於步行約一、二分鐘之距離，有如被告丙○○所供稱之搭乘計程車及給予車費等情，顯見被告丙○○當時之供述有瑕疵，
      尚難採信。
（６）再自被告等販賣之動機而言，被告丙○○於偵查中係供稱向被告庚○○借了二
      萬元，無法清償，故幫同販毒，此業經被告庚○○否認與被告丙○○有金錢借
      貸關係，被告丙○○既未說明如何欠款，亦未提出証據証明有此欠款，故此部
      分是否屬實已難採信，且先稱僅係偷一點安非他命吸用，並無其他好處，其後
      則以借款為辯，此係屬重要事項，豈可能原於警訊及偵查初訊時均未供述，嗣
      後始提出？又被告丙○○供稱偷一些安非他命施用及車費部分，既僅於短短之
      路程，又如何有該等利益，而若無利益，被告丙○○豈可能干冒被捕之風險，
      願意代為交付毒品，故被告丙○○前開供述實難認係實在。
（７）綜前所述，被告丙○○前開於警訊及偵查中之自白有瑕疵，且難認與事實相符
      ，故尚難以之為被告庚○○及丙○○犯罪之証明甚明。
（二）查獲之新竹市○○路六十八號並非僅有被告庚○○居住，被告庚○○供稱查獲
      處所非其所租用之處所，係綽號「國霖」之人居住，伊離開已經一個多月了，
      雖屋主即証人乙○○證稱該處係伊租予被告庚○○，並有告知不可給閒雜人等
      出入等語，然該處係被告庚○○租用後開設賭場，業據其供述在卷，且再參以
      証人段鐘汴於本院証述之，該處有隔間，且依燈光所示，應有他人居住等語，
      証人甲○○亦結稱該處有他人居住，並有女子居住在該處等語，均足以証明查
      獲處出入份子甚多，此顯與証人乙○○所述之要求被告不得予他人出入之詞相
      違，再參以經屋主乙○○帶同檢察官前開查獲處所履勘，該建新路六十八號二
      樓確實分為前、後段，前後段係以一木門隔間，且經乙○○指稱被告庚○○所
      承租之地點為建新路六十八號前段，後段並無人居住，故准其使用後段之衛浴
      設備，而後段入口為一客廳，即為毒品藏匿處，旁邊為房間，內有衣物等物品
      ，有履勘現場筆錄在卷可稽，此均核與被告庚○○之供述相符，雖証人乙○○
      陳稱被告庚○○可能睡後段之房間，然此顯僅係其猜測之詞，蓋証人既連該處
      開設賭博場所均不知情，又如何可能知悉被告確係住於何處？況証人既僅出租
      前段部分予被告庚○○，僅准其使用後段之衛浴設備，又豈可能容許連同未租
      用之後段均予使用？故尚未得以此推論查獲之處即係被告住居處，況被告於八
      十九年五月十五日十一時三十分經逮捕時，警員搜証所拍攝照片與偵查時被告
      要求勘查現場所拍攝照片不同，且警員搜証相片中有十字架及聖母像，而檢察
      官勘驗時，方位相同，欲未見該十字架及聖母圖像，且房內物品均已不見，當
      時被告庚○○仍於羈押中，顯然係事後已被人搬動，若非另有他人居住，豈可
      能已有搬遷之情形？故被告供稱該處另有他人居住之事實應堪認定，則該處既
      非僅有被告居住，查獲之物是否即係被告所有即有可疑之處。況查獲處所既係
      被告庚○○供作賭博之場所，出入份子必定較為複雜，為警查獲之可能性大增
      ，按之常理，毒品交易必係在秘密之情形下為之，當不可能於出入人數眾多之
      處藏放毒品，此亦屬常理。
（三）且被告丙○○原係供稱被告庚○○以電話連絡要其幫忙攜帶毒品至查獲處所，
      然被告丙○○既為警查獲，被告庚○○若確有販賣該毒品之行為，按之常理，
      當會隨時與被告丙○○連繫，若其見被告丙○○於同日晚上八時三十分許攜帶
      毒品離開未返回，且未於交易後與之連繫，當會以電話連繫，若無反應當可知
      有異狀，即應離去以避險，然被告庚○○於被告丙○○為警查獲後並無與被告
      丙○○通話之記錄，有通聯記錄在卷可稽，況販毒者若知悉有異狀，當會隨即
   避開，豈可能如被告庚○○，尚在該處看電視而為警查獲，此均係與常理不符
      之處，足認被告庚○○供稱之當時原尚有訴外人丁○○在場，嗣後駱某以買酒
      為名外出即未返回，及被告丙○○供稱之當日係要向訴外人丁○○購買毒品之
      詞相符，故被告庚○○此部分之供述堪認為實在。
（四）另查獲物品分置於不同處，被告庚○○於八十九年五月十六日十三時三十分許
      之警訊筆錄中供稱係在房間天花板上取出安非他命九包及林怡君身分証、駕照
      及黃婉如身分証，另於冷氣機面板裡取出吸食器一組及記錄賭場進出之帳冊五
      本，顯然查獲之物品確係置不同處所，尚無法以查獲被告庚○○之賭博帳冊與
      扣案毒品係在同一處所，而認均係被告庚○○所有甚明。
（五）又被告丙○○為警查獲當時確另有一男子在場，且未被警查獲，扣得之三包安
      非他命亦係在附近查獲，並非自被告丙○○身上取得，業經証人即查獲警員戊○○、己○○等結証在卷，則被告丙○○供稱其係向訴外人丁○○購買毒品，
      該名男子為駱某之小弟等語，再參以被告庚○○為警查獲時即係供稱當日係被
      告丙○○與訴外人丁○○見面等情，尚非不可採信，則被告丙○○為警查獲當
 時既係購買毒品之行為，即與幫助販賣毒品無關。
（六）綜前所述，被告丙○○於警訊及偵查中之供述均有瑕疵，尚難認與事實相符，
      且查獲物品之處所並非僅被告庚○○一人居住，亦難認查獲毒品為被告庚○○
      所有，且依所調閱之電話通聯記錄均無法証實被告庚○○有於被告丙○○所供
      稱之時間有連絡之情形，另查獲之毒品並未鑑定是否有被告庚○○之指紋，有
      臺灣新竹地方法院檢察署函在卷可稽，按之常理，依被告丙○○之供述，查獲
      當日被告既自該處取出毒品，顯得自查獲毒品外包裝查出係何人所，惟並未作
      該項鑑，亦無法確認扣案物品確係多位出入查獲處所中之被告庚○○所有甚明
      ，此外亦查無其他証據足資証明被告庚○○有販賣第二級毒品之犯行及被告丙○○有幫助販賣第二級毒品之犯行，核之前揭規定及判例意旨所示，自應為被
      告等均無罪之諭知。至被告庚○○所提出之証人張吳強及供述搜索情形、扣案
      物品鑑定情形，均不影響本院前開認定，故不另予論敘，附此述明。
五、被告庚○○被訴收受贓物罪部分
經查：
（一）查獲之被害人林怡君、黃婉如身分証及林怡君駕照等物係與查獲之毒品同置一
      處，並非與被告庚○○所有供賭博之帳冊同在冷氣機面板後經查獲，業經本院
      前開說明認定在卷，且參以查獲處所並非僅被告庚○○一人租住，來往份子複
      雜，又既與查獲之毒品同置天花板上，顯難認係被告所有之物。
（二）且被告縱於八十九年五月六日前開物品失竊時無法証明其在何處，然亦無法以
      此推論被告收受由不詳姓名之人交付之前開贓物，蓋收受贓物必定有動機，本
      件被告庚○○既為男姓，查獲之身分証均係女姓所有之物，被告持有前開物品
      就其本身而言非但無益處，反有使人懷疑來源之可能，被告庚○○當不可能有
      收受贓物之必要與動機，且除於前開處所查獲身份証等物外，並無其他証據足
      以証明被告涉有收受前開贓物之犯行，核之前揭規定及判例意旨所示，被告前
      開所為犯罪嫌疑尚有未足，自應為無罪之諭知。
據上論斷，應依刑事訴訟法第二百九十九條第一項前段、第三百零一條第一項，刑法
第二十八條、第五十六條、第二百六十八條、第五十五條、第三十八條第一項第二款
，罰金罰鍰提高標準條例第一條前段，判決如主文。
本案經檢察官林佳穎到庭執行職務。
中      華      民      國      九十一      年    九    月    二十七    日
         臺灣新竹地方法院刑事第二庭
                                    法  官  王紋瑩
右正本證明與原本無異。
如不服本判決，應於判決送達後十日內向本院提出上訴狀( 應附繕本 )，上訴於
臺灣高等法院。
                                    書記官  馮玉玲
中      華      民      國      九十一      年    九    月    二十七    日
附錄本件犯罪引用法條：
刑法第二百六十八條
意圖營利，供給賭博場所或聚眾賭博者，處三年以下有期徒刑，得併科三千元以下罰
金。
